臺灣臺東地方法院刑事判決
110年度簡上字第24號
上  訴  人  臺灣臺東地方檢察署檢察官
被      告  洪瑞雄



上列上訴人因被告傷害案件，不服本院民國110年9月3日110年度
簡字第60號第一審刑事簡易判決（偵查案號：110年度調偵字第1
07號），提起上訴，本院管轄之第二審合議庭判決如下：
    主  文
上訴駁回。
    事  實
一、洪瑞雄於民國109年8月4日20時16分許，在臺東縣○○市○○路0
    段000號前，因故與鄧受賓發生爭執，竟基於傷害之犯意，
    徒手毆打鄧受賓，致鄧受賓因而受有左手及左手前臂挫傷合
    併擦傷、右小腿挫傷合併擦傷、右手肘及右膝部挫傷合併擦
    傷、左肩部挫傷等傷害。嗣鄧受賓報警處理，始悉上情。
二、案經鄧受賓訴由臺東縣警察局臺東分局報告臺灣臺東地方檢
    察署檢察官偵查起訴。
    理  由
一、認定事實之證據及理由
(一)上揭犯罪事實，業據上訴人即被告洪瑞雄於警詢、偵查、原
    審準備程序及本院審理中均坦承不諱（見警卷第3至5頁；偵
    卷第25至27頁；原審卷第62頁；本院卷第50頁），核與證人
    即告訴人鄧受賓、證人郭昭銘於警詢及偵查中之證述相符（
    見警卷第11至16頁、第21至22頁，偵卷第15至19頁），並有
    大溪診所診斷證明書2份、刑案現場測繪圖在卷可佐（見警
    卷第27至29頁、第37頁），足認被告之任意性自白與事實相
    符而堪以採信。　　
(二)綜上，本案事證明確，被告前開犯行堪以認定，均應依法論
    科。
二、論罪科刑
(一)核被告所為，係犯刑法第277條第1項傷害罪。
(二)原審審酌被告遇事不思理性，徒手毆打告訴人，致告訴人受
    有如事實欄所載之傷害，所為殊然非是。惟念及其坦承不諱
    並於原審準備程序中表露悔意之犯後態度，且尚無前科，有
    臺灣高等法院被告前案紀錄表1份附卷可佐（見原審卷第53
    頁），素行尚堪良好，足酌為對其有利之評價；再參酌被告
    及告訴人所經營之攤位相鄰，而被告犯罪之動機係因停車問
    題、以及告訴人抽菸並張望被告與攤位之客人等情，業據被
    告供承不諱（見警卷第4至5頁；偵卷第27頁；原審卷第43頁
    ），核與證人即告訴人所述大致相符（見警卷第12頁；偵卷
    第15、17頁）；兼衡於原審準備程序中被告願賠償新臺幣（
    下同）5萬元，但告訴人請求55萬多元，差距過大致無法成
    立調解乙情（見原審卷第57頁），及被告自述二專肄業之教
    育智識程度、現受雇於配偶幫忙賣雞排、須扶養就讀科技大
    學之女兒、家境普通之家庭經濟狀況等一切情狀（見原審卷
    第43頁、第62至64頁），量處拘役30日，並諭知易科罰金之
    折算標準為以1,000元折算1日，經核其認事用法並無違誤，
    量刑亦屬妥適，應予維持。
(三)上訴人固依告訴人之請求上訴，上訴意旨略以：被告雖於審
    理中顯露悔意，然於110年8月30日，又對告訴人惡言相向、
    恐嚇(告訴人已另行提起告訴)，致告訴人及其家人心生畏懼
    ，且迄今未能與告訴人達成和解，亦未曾對告訴人致歉，是
    被告犯後態度惡劣，難認確有悔意，是原審僅量處被告拘役
    30日之刑，尚屬過輕等語。
(四)惟按量刑之輕重，係事實審法院得依職權自由裁量之事項，
    苟已斟酌刑法第57條各款所列情狀而未逾越法定刑度，則不
    得遽指為違法；又刑罰之量定，雖屬法院自由裁量之職權行
    使，並應審酌刑法第57條所列各款事由及一切情狀，為酌量
    輕重之標準，要非漫無限制，惟在同一犯罪事實與情節，如
    別無其他加重或減輕之原因，下級法院量定之刑亦無過重或
    失輕之不當情形，則上級法院對於下級法院之職權行使，原
    則上應予尊重（最高法院72年台上字第6696號判例、85年度
    台上字第2446號裁判要旨參照）。經查，本院認原審認事用
    法均無違誤如前，且關於量刑部分，亦已審酌及於上訴意旨
    所指摘之被告迄未與告訴人和解成立、亦未曾對告訴人致歉
    等事項，未有罅漏；復核無有何逾越法定刑度，或顯然失輕
    之不當等情形，無從認屬失衡；至上訴人所指被告於110年8
    月30日又對告訴人惡言相向、恐嚇，致告訴人及其家人心生
    畏懼等情，告訴人除未於本院審理中提出相關證據以實其說
    外，況告訴人就該犯行既已另提告訴，自屬另案是否成罪之
    範疇，非本院所得置喙；從而，揆諸前開說明，本院對於原
    審所科處之刑度，自應予以尊重。
(六)綜上，上訴人執詞提起本件上訴，求予撤銷原判決，改處較
    重之刑，自為無理由，應予駁回。
據上論斷，應依刑事訴訟法第455 條之1第1項、第3項、第368條
，判決如主文。
本案經檢察官陳薇婷提起公訴，檢察官馮興儒到庭執行職務。
中　　華　　民　　國　　111 　年　　2 　　月　  24  　日
                  刑事第一庭  審判長法  官  邱奕智
　　　　　　　                      法  官  陳偉達
　　　　　　　                      法  官  施伊玶
以上正本證明與原本無異。　　　　　　　　　　　　　　　　本件判決不得上訴。　　　　　　　　　　　　　　　　　　
　　　　　　　　　　　　　　　　　　書記官  劉嘉綸
中　　華　　民　　國　　111 　年　　2 　　月　　24　　日